【裁判字號】    89,上易,1456
【裁判日期】    890921
【裁判案由】    侵占
【裁判全文】
臺灣高等法院臺南分院刑事判決          八十九年度上易字第一四五六號 Ｃ
      上  訴  人
      即  被  告  甲  ○  ○
右上訴人因侵占案件，不服臺灣嘉義地方法院八十九年度易字第六二三號中華民國八
十九年七月二十七日第一審判決（起訴案號：臺灣嘉義地方法院檢察署八十九年度偵
字第一六○○號），提起上訴，本院判決如左：
      主      文
上訴駁回。
甲○○緩刑年。
      事      實
一、甲○○自民國八十七年七月十四日起，受雇於址設嘉義市○○路○段三五○號之
    「裕舜汽車股份有限公司」（下稱裕舜公司），擔任售車業務員，負責販售汽車
    並向顧客收取車款等業務，為從事業務之人員，其於八十八年五月七日任職期間
    ，向購車客戶羅澤和收取汽車尾款新台幣（下同）三十萬九千元及保險費一萬九
    千九百八十七元後，原應繳回裕舜公司辦理結帳及保險程序，詎甲○○竟意圖為
    自己不法之所有，未先徵得裕舜公司之同意，即挪用上開因業務關係所持有之款
    項，侵占入己，嗣經裕舜公司察覺後，始陸續歸還完畢。
二、案經裕舜公司訴由臺灣嘉義地方法院檢察署檢察官偵查後聲請以簡易判決處刑，
    後經臺灣嘉義地方法院改依通常程序審理。
      理      由
一、訊之上訴人即被告甲○○坦承於收取案外人羅澤和所交付之汽車尾款三十萬九千
    元及保險費一萬九千九百八十七元後，未先徵得裕舜公司之同意，即起意挪用上
    開款項，嗣陸續歸還完畢等語不諱，且據告訴人之代理人李志明於原審調查時指
    證：「羅澤和是五月收尾款，車是他（指被告）賣的，收了尾款後被告就沒有交
    回公司，公司發現後他（指被告）陸陸續續有清償。另有二千四百五十一（元）
    保險費被告繳納的」等語，及證人羅澤和於檢察官偵訊時結證：交付三十二萬八
    千九百八十七元給被告，自白書是我寫的等語明確，並有被告之勞工保險卡、勞
    工保險退保申請單及案外人羅澤和出具上載：我支付被告三十二萬八千九百八十
    七元正用於繳納車款及保險費用等語之「自白書」影本各一件附卷可參，事證明
    確，被告犯行堪予認定。
二、被告在裕舜公司擔任售車業務員，負責販售汽車並向顧客收取車款等業務，為從
    事業務之人員，為被告所供認，其將向購車客戶收取汽車尾款三十萬九千元及保
    險費一萬九千九百八十七元擅自挪用，核其所為，係犯刑法第三百三十六條第二
    項之業務侵占罪。原審依上開法條及罰金罰鍰提高標準條例第一條前段，並審酌
    被告之品行、智識程度、與被害人原為主、僱關係、其犯罪之動機、手段、犯罪
    所生之損害及犯罪後之態度等一切情狀，量處被告有期徒刑七月，認事用法及量
    刑均無不當。被告上訴意旨以原審量刑過重而指摘原判決不當，為無理由，應予
    駁回。
三、查被告未曾受有期徒刑以上刑之宣告，有臺灣高等法院被告全國前案紀錄表附卷
    可稽，且被告現已將所侵占款項，全數清償裕舜公司完畢，業據告訴代理人李志
    明於原審陳明，並有收據二份附本院卷可憑，被告經此偵審程序及科刑之教訓後
    ，當知警惕，諒無再犯之虞，本院認其所受宣告之徒刑，以暫不執行為適當，併
    予宣告緩刑三年，以勵自新。
據上論結，應依刑事訴訟法第三百六十八條，刑法第七十四條第一款，判決如主文。
本案經檢察官李傳來到庭執行職務。
中    華    民    國      八十九      年      九      月      二十一    日
                                  臺灣高等法院臺南分院刑事第三庭
                                      審判長法官  黃    聰    明
                                            法官  楊    省    三
                                            法官  黃    三    哲
右正本證明與原本無異。
不得上訴。
                                      法院書記官  陳    淑    貞
中    華    民    國      八十九      年      九      月     二十二     日
附錄本案論罪科刑所用法條：
中華民國刑法第三百三十六條第二項：對於業務上所持有之物，犯前條第一項之罪者
                                  ，處六月以上五年以下有期徒刑，得併科三千
                                  元以下罰金。


司法院資訊處製作；財團法人民間司法改革基金會備份。
